【裁判字號】    89,訴,2649
【裁判日期】    891213
【裁判案由】    毒品危害防制條例
【裁判全文】
臺灣高雄地方法院刑事判決                        八十九年度訴字第二六四九號
    公  訴  人  臺灣高雄地方法院檢察署檢察官
    被      告  甲○○
右列被告因毒品危害防制條例案件，經檢察官提起公訴（八十九年度毒偵字第四四一
四號），本院判決如左：
    主  文
甲○○施用第一級毒品，累犯，處有期徒刑柒月；又施用第二級毒品，累犯，處有期
徒刑肆月，安非他命壹包（毛重０．二公克）、殘渣袋肆個、吸管支及吸食器壹個
均沒收，上開安非他命及殘渣袋併銷燬之。應執行有期徒刑拾月，安非他命壹包（毛
重０．二公克）、殘渣袋肆個、吸管支及吸食器壹個均沒收，上開安非他命及殘渣
袋併銷燬之。
    事  實
一、甲○○於民國八十五年間因違反麻醉藥品管理條例案件，經本院判處有期徒刑四
    月確定，甫於八十八年十二月二十五日執行完畢，又因施用毒品案件，經本院以
    八十七年度毒聲字第二九００號裁定令入戒治處所強制戒治，嗣經裁定停止戒治
    ，復經撤銷停止戒治，再令入戒治處所施以強制戒治，於八十九年三月十八日強
    制戒治期滿，由台灣高雄地方法院檢察署檢察官於八十九年三月三十日以八十九
    年度戒毒偵字第三九三號處分不起訴確定。詎甲○○猶不知悔改，復於八十九年
    六月十九日晚上某時，在高雄縣大寮鄉○○村○○路四號住處，施用第二級毒品
    安非他命一次。另於八十九年六月二十二日十七時五分回溯二十四小時內之某時
    ，在不詳處所，以不詳方法施用第一級毒品海洛因一次，嗣為警於八十九年六月
    二十二日十七時五分，在高雄縣大寮鄉○○村○○路四號住處查獲，並扣得第二
    級毒品安非他命一包（０．二公克）、安非他命殘渣袋四個、吸毒用之吸管三支
    及吸食器一個。
二、案經高雄縣警察局林園分局報請台灣高雄地方法院檢察署檢察官偵查起訴。
    理  由
一、訊據被告甲○○對右揭施用第二級毒品安非他命之事實坦承不諱，惟矢口否認有
    施用第一級毒品海洛因之行為，辯稱：伊不知道驗尿結果為何會有嗎啡陽性反應
    云云。惟查，被告於八十九年四月八日上午十一時三十分為警查獲，經警採其尿
    液送請高雄縣政府衛生局檢驗結果，檢出甲基安非他命及嗎啡陽性反應，有該局
    八十九年九月六日八九煙檢字第二一四二號煙毒尿液檢驗成績書一紙附卷可稽，
    而海洛因經注射入人體後，約百分之八十於二十四小時內自尿中排出，一般而言
    ，尿液中能否驗出嗎啡陽性反應與其投與量、投與途徑、採尿時間、個人體質及
    檢驗方法之靈敏度有關，國外曾有文獻報導注射六毫克之海洛因鹽酸鹽，其代謝
    物嗎啡之平均可檢出時限約為二十六小時，又海洛因吸食入人體後，水解還原成
    嗎啡，再循嗎啡之代謝方式排出體外，已據行政院衛生署藥物食品檢驗局以(81)
    藥檢壹字第八一一四八八五號函、(73)藥檢壹字第三０二二一號函說明綦詳，再
    徵諸現今施用毒品者所施用之毒品大部份皆係海洛因及被告有煙毒之前科，是被
    告確有於八十九年六月二十二日十七時五分（即為警查獲時）回溯二十四小時內
    之某時施用第一級毒品海洛因，堪以認定，被告上開辯解，顯係卸責之詞，不足
    採信，此外，復有扣案之安非他命一包（０．二公克）、安非他命殘渣袋四個、
    吸毒用之吸管三支及吸食器一個可資證。又被告前因施用毒品案件，經本院以八
    十七年度毒聲字第二九００號裁定令入戒治處所施以強制戒治一年，嗣經裁定停
    止戒治，復經撤銷停止戒治，再令入戒治處所施以強制戒治，於八十九年三月十
    八日強制戒治期滿，由台灣高雄地方法院檢察署檢察官於八十九年三月三十日以
    八十九年度戒毒偵字第三九三號處分不起訴確定，有該不起訴處分書、台灣高等
    法院被告全國前案紀錄表及台灣高雄地方法院被告院內索引卡紀錄表附卷足憑，
    其於五年內再犯毒品危害防制條例第十條第一項、第二項之罪，事證明確，犯行
    洵堪認定。
二、按毒品危害防制條例第十條規定，施用第一級、第二級毒品之罪者，檢察官應先
    將被告送勒戒處所觀察、勒戒，經觀察、勒戒後，認有繼續施用毒品傾向者，應
    由檢察官聲請法院裁定令入戒治處所施以強制戒治，強制戒治期滿或保護管束期
    滿，應由檢察官直接為不起訴之處分，依此為不起訴處分後，五年內再犯第十條
    施用第一級、第二級毒品之罪，則不適用前開規定，此觀諸毒品危害防制條例第
    二十條第一項、第二項前段、第二十三條第一項、第二項之規定自明。被告既已
    因施用毒品案件，經強制戒治期滿，而受不起訴處分在案，其於五年內再度施用
    第一級毒品海洛因、第二級毒品安非他命，核其所為係犯毒品危害防制條例第十
    條第一項之施用第一級毒品罪，及同條第二項之施用第二級毒品罪。其持有海洛
    因及安非他命後，進而施用，其持有行為應被施用行為所吸收，不另論罪。又被
    告所犯上開二罪間，犯意各別，行為互殊，應分論併罰。末查，被告於八十五年
    間因違反麻醉藥品管理條例案件，經本院判處有期徒刑四月確定，甫於八十八年
    十二月二十五日執行完畢，有台灣高等法院被告全國前案紀錄表在卷可按，其於
    執行完畢後，五年內再犯有期徒刑以上之罪，為累犯，依法加重其刑。爰審酌被
    告前因施用毒品，經戒治期滿後仍未戒絕，並隨即再犯，顯見意志不堅，其吸用
    足以導致精神障礙、性格異常，甚至造成生命危險之毒品，戕害一己之身體健康
    ，惟所為尚未害及他人、犯後能坦承部分犯行等一切情狀，量處如主文所示之刑
    。至扣案之安非他命一包（０．二公克）屬毒品危害防制條例第二條第二項第二
    款所稱之第二級毒品，而扣案留安非他命之殘渣袋，業已無法與安非他命剝離，
    亦同屬第二級毒品，均應依同條例第十八條第一項前段規定，沒收並銷燬之，另
    吸毒用之吸管三支及吸食器一個，為被告所有，亦經被告供承在卷，依刑法第三
    十八條第一項第二款之規定，宣告沒收。
據上論斷，應依刑事訴訟法第二百九十九條第一項前段，毒品危害防制條例第十條第
一項、第二項、第十八條第一項前段、第二十三條第二項，刑法第十一條、第四十七
條、第三十八條第一項第二款、第五十一條第五款，判決如主文。
中      華      民      國      八十九      年    十二    月    十三    日
                                  臺灣高雄地方法院刑事庭
                                      法  官  吳  宏  榮
右正本證明與原本無異。
如不服本判決，應於判決送達後十日內，向本院提出上訴狀。
                                      書記官  呂  怜  勳
中      華      民      國      八十九      年    十二    月    十三    日
附錄本案論罪科刑法條：
毒品危害防制條例第十條
施用第一級毒品者，處六月以上五年以下有期徒刑。
施用第二級毒品者，處三年以下有期徒刑。


司法院資訊處製作；財團法人民間司法改革基金會備份。
